# 求助陈版主，现金流量表附表 - 存货的减少包括利息资本化部分吗？

提问人：liuweisheng 时间：2021-04-05 08:05:03
求助陈版主，现金流量表附表-存货的减少包括利息资本化部分吗？谢谢版主解惑

回答人：chenyiwei
资本化利息对应的现金流量也属于筹资活动。相应地，存货成本中的资本化利息部分的增减变动，应从“存货的减少（减增加）”项目中排除。